臺灣臺中地方法院刑事判決
110年度交簡上字第288號
上  訴  人  
即  被  告  許倍楨


上列被告因過失傷害案件，不服中華民國110年9月30日本院109
年度中交簡字第2829號第一審刑事簡易判決（聲請簡易判決處刑
案號：109年度偵字第12019號），提起上訴，本院管轄之第二審
合議庭判決如下：
    主  文
上訴駁回。
    犯罪事實及理由
一、本案經本院審理結果，認第一審判決之犯罪事實、理由，及
    其認事、用法與量刑均無不當，應予維持，除證據部分增列
    「被告許倍楨於本院準備程序及審理時之自白」外，餘均引
    用第一審簡易判決之記載（如附件）。
二、上訴意旨略以：①根據臺中市車輛行車事故鑑定委員會鑑定
    意見，當時有另一台車子擋住視線，但卻沒有傳喚車主到案
    ，要聲請傳訊證人即5083車主作證；②對方是主要的過失，
    原審判太重，希望判輕一點；③請求法官調閱錄影帶，釐清
    肇事責任云云。
三、按量刑係法院就繫屬個案犯罪所為之整體評價，屬事實審法
    院得依職權裁量之事項，而量刑判斷當否之準據，應就判決
    整體觀察為綜合考量，不可擷取其中片段，遽以評斷。苟其
    量刑已以行為人之責任為基礎，並斟酌刑法第57條各款所列
    情狀，在法定刑度內酌量科刑，並無偏執一端，或濫用其裁
    量權限，致明顯失出失入情形，自不得任意指為不當或違法
    ；且在同一犯罪事實與情節，如別無其他加重或減輕之原因
    ，下級審量定之刑，亦無過重或失輕之不當情形，則上級審
    法院對下級審法院之職權行使，原則上應予尊重。經查，原
    審已具體斟酌刑法第57條所列情形，認被告駕車上路，本應
    注意行經無號誌之交岔路口，應減速慢行，作隨時停車之準
    備，竟疏未注意，導致本件車禍事故之發生，造成告訴人塗
    弘瑋受有上開傷勢，所為誠有不該，迄未與告訴人和解並賠
    償損失之犯後態度，兼衡被告於警詢自述之教育程度、職業
    、家庭經濟狀況、素行等一切情狀，而為本件宣告刑之量定
    ，未有偏執一端而有失之過輕或過重之情事。且原審已詳予
    敘明被告之駕車行為具有過失責任（見原審判決二、㈡部分
    說明），經送請車輛行車事故鑑定後，鑑定結果亦認被告為
    肇事次因，告訴人則為肇事主因，並經原審補充援引臺中市
    車輛行車事故鑑定委員會鑑定意見書作為證據，足見被告認
    對方是主要的過失、原審判太重等上訴意旨，無從作為應量
    處較輕刑罰之合理事由，為無理由，應予駁回。
四、至被告雖聲請傳喚5083車主作證，及調閱錄影帶釐清肇事責
    任云云。惟查：①觀諸現場照片（偵卷第65頁），該5083車
    牌之前2碼，遭告訴人所騎乘之NBJ-5128普通重型機車擋住
    ，致未能清楚攝及5083之車牌全碼，而無從調查車主究係何
    人，此應屬不能調查之情形。②本件警方起初已調閱現場監
    視錄影檔案，提供現場監視器畫面截圖照片（偵卷第81至85
    頁），且原審已勘驗該檔案，製作勘驗筆錄在案（本院中交
    簡卷第70至71頁），並經原審詳予敘明被告之過失責任所在
    ，足見本件肇事責任已明，此核屬待證事實已臻明確而無再
    調查必要之情形，爰依刑事訴訟法第163條之2第2項第1款、
    第3款規定，駁回此等部分之聲請，併此敘明。
據上論斷，應依刑事訴訟法第455條之1第1項、第3項、第373條
、第368條，判決如主文。
本案經檢察官廖志祥聲請簡易判決處刑、檢察官王宜璇到庭執行
職務
中    華    民    國    111    年    2    月    24    日
                  刑事第十二庭  審判長法  官  廖慧娟
                                      法  官  何紹輔
                                      法  官  黃震岳
以上正本證明與原本無異。
不得上訴。
                                      書記官  黃俞婷
中    華    民    國    111    年    2    月    24    日

附錄本案論罪科刑法條：
中華民國刑法第284條
因過失傷害人者，處1年以下有期徒刑、拘役或10萬元以下罰金
；致重傷者，處3年以下有期徒刑、拘役或30萬元以下罰金。

【附件】
臺灣臺中地方法院刑事簡易判決
109年度中交簡字第2829號
聲  請  人  臺灣臺中地方檢察署檢察官
被      告  許倍楨
上列被告因過失傷害案件，經檢察官聲請以簡易判決處刑（109
年度偵字第12019號），本院判決如下：
    主      文
許倍楨犯過失傷害罪，處拘役參拾日，如易科罰金，以新臺幣壹
仟元折算壹日。
    犯罪事實及理由
一、本案犯罪事實、證據及應適用之法條，除犯罪事實欄第5行
    之「作隨時停車之準」後加「備」，及於同欄第11行記載之
    「髖部及膝部挫傷」更正為「右側髖部及右側膝部挫傷」，
    暨證據部分補充「被告許倍楨於警詢之自白、職務報告、證
    號查詢汽車駕駛人、證號查詢機車駕駛人、車輛詳細資料報
    表2張、本院勘驗筆錄、臺中市車輛行車事故鑑定委員會鑑
    定意見書、被告於本院訊問時之自白」外，均引用如附件檢
    察官聲請簡易判決處刑書之記載。
二、至被告雖辯稱：本案係行經支線道、轉彎車之告訴人未禮讓
    享有優先權之行經幹線道、直行車之被告先行，被告已盡相
    當之注意義務，以防止危險發生，得以信賴原則免除過失責
    任云云（本院卷第77至78頁）。然查：
　㈠被告有於附件聲請簡易判決處刑書所載時、地駕車與告訴人
    發生車禍致告訴人受有左側拇指、右側髖部及右側膝部挫傷
    等傷害之事實，與證人即告訴人於警詢時及偵查中之證述相
    符，並有職務報告、道路交通事故現場圖、道路交通事故調
    查報告表㈠㈡、交通事故照片21張、交通事故談話紀錄表、補
    充資料表、現場監視器畫面截圖照片9張、臺中市政府警察
    局道路交通事故初步分析研判表、衛生福利部臺中醫院診斷
    證明書、證號查詢汽車駕駛人、證號查詢機車駕駛人、車輛
    詳細資料報表2張、本院勘驗筆錄、臺中市車輛行車事故鑑
    定委員會鑑定意見書在卷可稽，此部分事實，首堪認定。
　㈡惟按汽車行經無號誌之交岔路口，應減速慢行，作隨時停車
    之準備，道路交通安全規則第93條第1項第2款定有明文。查
    案發當時係天候晴、日間自然光線、柏油路面、路面乾燥、
    無缺陷、無障礙物、視距良好等情，有道路交通事故調查報
    告表㈠在卷可稽（偵卷第55頁），並無不能注意之情事。被
    告雖以前詞置辯，然其於行經無號誌交岔路口時，未減速慢
    行作隨時停車之準備，致與告訴人所騎乘之普通重型機車發
    生碰撞，使告訴人受有上開傷害，業經本院當庭勘驗案發現
    場監視器畫面明確（本院卷第70至71頁），被告之駕駛行為
    顯有過失至明。且本案經臺中市車輛行車事故鑑定委員會鑑
    定肇事責任，鑑定意見為：「…二、許倍楨駕駛自用小客車
    ，行經無號誌交叉路口，未減速慢行作隨時停車之準備，為
    肇事次因。…」，與本院上開認定相同，有該委員會110年9
    月7日中市車鑑0000000案鑑定意見書在卷可稽。又告訴人因
    被告過失肇事致受有上揭傷害，有前揭診斷證明書存卷可參
    ，是被告過失行為與告訴人之傷害結果間，具有相當因果關
    係，亦可認定。至告訴人就本件車禍亦有行至無號誌交叉路
    口，支線道車未暫停讓幹線道車先行之過失，則告訴人與有
    過失，是告訴人就本件有無民事賠償過失相抵之問題，惟不
    因此解免被告過失之責，被告前開所辯，尚不足採。
三、爰以行為人之責任為基礎，審酌被告駕車上路，本應注意行
    經無號誌之交岔路口，應減速慢行，作隨時停車之準備，竟
    疏未注意，導致本件車禍事故之發生，造成告訴人受有上開
    傷勢，所為誠有不該，暨被告否認犯行，迄未與告訴人和解
    並賠償損失之犯後態度，兼衡被告於警詢自述之教育程度、
    職業、家庭經濟狀況（偵卷第21頁）、素行等一切情狀，量
    處如主文所示之刑，並諭知易科罰金之折算標準。
四、依刑事訴訟法第449 條第1 項、第3 項、第454 條第2 項，
    刑法第284 條前段、第41條第1 項前段，刑法施行法第1 條
    之1 第1 項，逕以簡易判決處刑如主文。
五、如不服本判決，應自收受送達之翌日起20日內向本院提出上
    訴書狀，上訴於本院第二審合議庭（須附繕本）。
本案經檢察官廖志祥聲請以簡易判決處刑。       
中　　華　　民　　國　　110 　年　　9 　　月　　30　　日
                  刑事第六庭    法  官  蔡逸蓉
以上正本證明與原本無異。　　　　　　　　　
告訴人或被害人如不服判決，應備理由具狀向檢察官請求上訴，
上訴期間之計算，以檢察官收受判決正本之日起算。
　　　　　　　　  　　　　　    書記官　葉俊宏　　　　　
中　　華　　民　　國　　110 　年　　9 　　月　　30　　日
附錄論罪科刑法條
刑法第284條
因過失傷害人者，處一年以下有期徒刑、拘役或十萬元以下罰金
；致重傷者，處三年以下有期徒刑、拘役或三十萬元以下罰金。
附件：
臺灣臺中地方檢察署檢察官聲請簡易判決處刑書　
                                    109年度偵字第12019號
　　被　　　告　許倍楨　男　59歲（民國00年0月00日生）
　　　　　　　　　　　　住臺中市○區○○○路000號3樓
　　　　　　　　　　　　國民身分證統一編號：Z000000000號
上列被告因過失傷害案件，業經偵查終結，認為宜聲請以簡易判
決處刑，茲將犯罪事實及證據並所犯法條分敘如下：
　　　　　犯罪事實
一、許倍楨（涉犯公共危險部分，另為不起訴處分）於民國108
    年10月17日下午，駕駛車牌號碼0000-00號自用小客車，沿
    臺中市南區公理街由西北往東南方向行駛，於同日下午2時3
    9分許，至公理街與公理街65巷交岔路口時，本應注意行經
    無號誌交岔路口，應減速慢行，作隨時停車之準，而依當時
    情形，天候為晴，有日間自然光線，路面乾燥，無缺陷，無
    障礙物，視距良好，並無不能注意之情事，竟疏未減速而通
    過上開交岔路口，適塗弘瑋騎乘車牌號碼000-0000號普通重
    型機車，沿公理街65巷至上揭交岔路口，亦未依規定讓車，
    煞車不及，而與許倍楨所駕駛上揭汽車發生碰撞，塗弘瑋人
    車倒地，因此受有左側拇指、髖部及膝部挫傷等傷害。
二、案經塗弘瑋訴由臺中市政府警察局第三分局報告偵辦。
　　　　　　 證據並所犯法條
一、上開犯罪事實，業據被告許倍楨於偵查中坦承不諱，核與證
    人即告訴人塗弘瑋於警詢及偵查中之指訴及證述情節相符，
    復有道路交通事故現場圖、道路交通事故調查報告表㈠、㈡、
    交通事故照片21張、交通事故談話紀錄表、補充資料表、現
    場監視器畫面截圖照片9張、臺中市政府警察局道路交通事
    故初步分析研判表及衛生福利部臺中醫院診斷證明書在卷可
    證，足認被告自白與事實相符，本件事證明確，其犯嫌，洵
    應堪認定。
二、核被告所為，係犯刑法第284條前段過失傷害罪嫌。
三、依刑事訴訟法第451條第1項聲請逕以簡易判決處刑。
　　此　　致
臺灣臺中地方法院
中　　華　　民　　國　 109　　年　　7 　　月　　3 　　日
　　　　　　　　　　　　　　　檢　察　官  廖志祥
本件正本證明與原本無異　　　
中　　華　　民　　國　 109　　年　　8 　　月　　4 　　日
                              書  記  官  邱麗櫻 
附錄本案所犯法條全文
中華民國刑法第284條
因過失傷害人者，處 1 年以下有期徒刑、拘役或 10 萬元以下
罰金；致重傷者，處 3 年以下有期徒刑、拘役或 30 萬元以下
罰金。
當事人注意事項：
（一）本件係依據刑事訴訟法簡易程序辦理，法院簡易庭得不傳
      喚被告、輔佐人、告訴人、告發人等出庭即以簡易判決處
      刑。
（二）被告、告訴人、被害人對告訴乃論案件，得儘速試行和解
      ，如已達成民事和解而要撤回告訴，請告訴人寄送撤回告
      訴狀至臺灣臺中地方法院簡易庭。
（三）被告、告訴人、被害人對本案案件認有受傳喚到庭陳述意